【裁判字號】    98,審撤緩,158
【裁判日期】    990127
【裁判案由】    聲請撤銷緩刑
【裁判全文】
臺灣高雄地方法院刑事裁定           98年度審撤緩字第158號
聲  請  人  臺灣高雄地方法院檢察署檢察官
受  刑  人  甲○○
上列聲請人因受刑人侵占案件，聲請撤銷緩刑之宣告（98年度執
聲字第3899號），本院裁定如下：
    主  文
甲○○於本院九十六年度易字第三四０九號刑事判決所受之緩刑
宣告撤銷。
    理  由
一、聲請意旨略以：受刑人甲○○因犯詐欺未遂、業務侵占等罪
    ，經本院於民國97年6 月24日以96年度易字第3409號分別判
    處有期徒刑2 月減為1 月、6 月減為3 月，應執行有期徒刑
    3 月又15日，緩刑2 年，並應向被害人黃千綺分期支付新臺
    幣（下同）2 萬元，嗣於97年7 月30日確定在案。惟受刑人
    除未為全部給付外，復於緩刑期內即97年10月16日更犯施用
    第一級毒品罪，為本院於98年4 月20日以98年度審訴字第92
    3 號判處有期徒刑6 月，如易科罰金，以新臺幣1000元折算
    1 日，並於98年5 月11日確定。是受刑人有刑法第75條之1
    第1 項第2 款（聲請書誤載為第1 款）所定得撤銷緩刑宣告
    之情形，爰依刑事訴訟法第476 條規定，聲請撤銷受刑人前
    開緩刑之宣告等語。
二、按刑法關於撤銷緩刑宣告之條文，業於98年5 月19日修正公
    布，並於98年9 月1 日施行。而就修正施行後之法律適用，
    刑法施行法第6 條之1 第2 項特此明定：「於中華民國98年
    5 月19日刑法修正施行前，受緩刑之宣告，98年5 月19日修
    正刑法施行後，仍在緩刑期內者，適用98年5 月19日修正施
    行之刑法第75條、第75條之1 及第76條規定」。查本件受刑
    人甲○○前因詐欺未遂、業務侵占等案件，經本院於97年6
    月24日以96年度易字第3409號判決分別判處有期徒刑2 月減
    為1 月、6 月減為3 月，應執行有期徒刑3 月又15日，緩刑
    2 年，並依刑法第74條第2 項第3 款規定，命其應分期向被
    害人黃千綺支付2 萬元，嗣於97年7 月30日確定等情，有前
    開判決、臺灣高等法院被告前案紀錄表各1 份在卷可參，此
    部分事實堪以認定。其既係於98年5 月19日修正刑法施行前
    受緩刑宣告，且修正施行後仍在緩刑期內（緩刑期間至99年
    7 月29日屆滿），則依前揭條文規定，自應適用修正施行後
    即現行刑法第75條及第75條之1 規定，核先敘明。次按現行
    刑法第75條之1 第2 款乃明定緩刑期內因故意犯他罪，而在
    緩刑期內受6 月以下有期徒刑、拘役或罰金之宣告確定，且
    足認原宣告之緩刑難收預期效果，而有執行刑罰之必要者，
    「得」撤銷其緩刑宣告。考其立法意旨，乃採裁量撤銷主義
    ，賦予法院撤銷與否之權限。惟審認是否「得撤銷」之實質
    要件，厥為「足認原宣告之緩刑難收其預期效果，而有執行
    刑罰之必要」。故於上揭「得」撤銷緩刑之情形，法官應依
    職權本於合目的性之裁量，妥適審酌被告所犯前後數罪間，
    關於法益侵害之性質、再犯之原因、違反法規範之情節是否
    重大、被告主觀犯意所顯現之惡性及其反社會性等情，是否
    已使前案原為促使惡性輕微之被告或偶發犯、初犯改過自新
    而宣告之緩刑，已難收其預期之效果，而確有執行刑罰之必
    要。
三、查受刑人犯上開詐欺取財等案件（下稱前案）經宣告緩刑後
    ，於緩刑期內即97年10月16日更犯施用第一級毒品罪，為本
    院於98年4 月20日以98年度審訴字第923 號判決處有期徒刑
    6 月，並於98年5 月11日確定等情，有該判決及前揭前案紀
    錄表各1 份在卷可按，是受刑人確有於緩刑期內故意犯他罪
    ，而在緩刑期內受6 月以下有期徒刑宣告確定之事實，至堪
    認定。雖受刑人所犯上開兩案型態並不相同，罪質亦有別，
    惟受刑人於前案判決確定未久即再犯後案，前開緩刑宣告之
    約束力量已不足使其心生警惕，可見一斑。參以受刑人於緩
    刑前之95年11月22日亦因犯詐欺取財罪，由本院於緩刑期內
    之97年9 月30日以96年度易字第3558號判處有期徒刑4 月減
    為2 月確定，更於緩刑前之97年7 月22日犯施用第一、二級
    毒品罪，為本院於緩刑期內之97年12月18日以97年度審訴字
    第4578號分別判處有期徒刑7 月、3 月，應執行有期徒刑9
    月確定，此見各該判決及前揭前案紀錄表自明，堪認其乃屢
    犯同罪質之毒品及詐欺財產犯罪，尤難謂僅係一時失慮而誤
    罹刑章，且實足以動搖前案未及審酌他案而為緩刑宣告之理
    由。再受刑人未能遵期支付被害人黃千綺共2 萬元，迄今尚
    餘5000元未付一節，有被害人黃千綺97年11月10日0000000
    0 號回函暨所附之存摺明細影本、本院公務電話紀錄各1 份
    附卷可稽，亦有違反第74條第2 項第3 款所定負擔之情形。
    本院審酌上情，因認前揭緩刑宣告顯難收預期之抑制再犯、
    矯治教化功效，而有執行刑罰之必要，是聲請人之聲請為有
    理由，爰依現行刑法第75條之1 第1 項第2 款，裁定撤銷受
    刑人緩刑之宣告。
四、依刑事訴訟法第476 條，裁定如主文。
中    華    民    國    99    年    1     月    27    日
                  刑事第三庭  法  官  陳筱雯
以上正本證明與原本無異。
如不服本裁定，應於收受送達後5 日內向本院提出抗告狀。
中    華    民    國    99    年    1     月    27    日
                              書記官  戴金龍

司法院資訊處製作；財團法人民間司法改革基金會備份。
